臺灣高等法院刑事判決　　　　　　　　　　　　九十三年度上更(一)字第六四九號
　　上　訴　人
　　即　被　告　乙○○
　　指定辯護人　本院公設辯護人甲○○
右上訴人因違反毒品危害防制條例案件，不服臺灣臺北地方法院九十二年度重訴字第
三四號，中華民國九十三年三月三十日第一審判決（起訴案號：臺灣臺北地方法院檢
察署九十二年度偵字第一四八九九號、第一五二四○號）提起上訴，經判決後，由最
高法院發回更審，本院判決如左：
    主  文
原判決關於連續販賣第二級毒品部分及定執行刑均撤銷。
乙○○連續轉讓第二級毒品，累犯，處有期徒刑貳年肆月。扣案之壹小包內之第二級
毒品安非他命（總毛重零點柒伍公克，總淨重零點伍壹公克，取樣零點零壹公克化驗
，驗餘淨重零點伍零公克）沒收銷燬之，壹小包之外包裝袋沒收之；犯罪所得新台幣
壹仟元沒收，如全部或一部不能沒收時，以其財產抵償之。
    事  實
一、乙○○ (綽號ＢＥＢＯ) ，前於民國八十五年間因犯恐嚇取財罪，經臺灣臺北地
    方法院以八十五年度訴字第二八四號刑事判決判處有期徒刑十月，緩刑五年確定
    ，緩刑期間復因犯搶奪罪，經臺灣臺北地方法院以八十六年度訴字第八一七號刑
    事判決判處有期徒刑十月確定，而前開緩刑宣告亦經撤銷，前後二案經合併執行
    ，於八十八年七月二十日假釋付保護管束，假釋期間因行刑累進處遇縮短刑期而
    於八十九年四月三十日屆滿，假釋期間屆滿未經撤銷假釋，其未執行之殘刑，以
    已執行完畢論。猶不知悛悔，乙○○素有施用第二級毒品安非他命之惡習，乃於
    不詳時、地，多次以新臺幣（下同）一千元之代價，自真實姓名不詳綽號為「小
    龍」之成年男子，購入重量不詳之安非他命以供己施用（施用毒品部分經檢察官
    聲請臺灣臺北地方法院以九十二年度毒聲字第八七七號裁定送觀察勒戒後，認無
    繼續施用傾向，以九十二年度毒偵字第五三二號為不起訴處分確定），嗣因乙○
    ○相識多年之友人黃德平亦有施用第二級毒品安非他命之惡習，且缺乏購買第二
    級毒品安非他命之管道，黃德平於九十二年七月一日晚上七、八時許，以不詳號
    碼之電話撥打聯繫乙○○，乙○○礙於朋友情誼，明知「安非他命」係屬毒品危
    害防制條例第二條第二項第二款規定之第二級毒品，不得轉讓，仍基於轉讓第二
    級毒品安非他命之犯意，雙方約在臺北縣中和市○○路一九○號東帝士大樓一樓
    處，由乙○○將重量不詳之安非他命一小包以原價一千元轉讓予黃德平。同月三
    日上午七時五十分許，黃德平在台北市○○路一六八巷四二號五樓住處為警持搜
    索票查獲涉嫌施用第二級毒品安非他命，為配合警方之誘捕行動，於同日上午十
    時十九分許及十時五十九分許，兩度撥打乙○○所使用之0000000000
    號行動電話，佯稱欲購買一千元之安非他命，乙○○承前轉讓第二級毒品之概括
    犯意，予以應允，並約定在上開東帝士大樓前交易，並將一小包裝內之第二級毒
    品安非他命（總毛重Ｏ‧七五公克，總淨重Ｏ‧五一公克，取樣Ｏ‧Ｏ一公克化
    驗，驗餘淨重Ｏ‧五Ｏ公克）及用於包裹毒品，防其裸露、潮濕，便於攜帶販賣
    之「外包裝」，於同日上午十一時許持往赴約，尚未交付毒品之際，即在臺北縣
    中和市○○路一九○號前為警當場逮捕，致未得逞，並扣得上開一小包裝內之第
    二級毒品安非他命及外包裝，復循線在其臺北縣中和市○○路一九○號四十一樓
    之一室租屋處扣得其所有而與轉讓第二級毒品無直接牽連之電子磅秤一個、殘渣
    袋十只、夾鏈分裝袋九十只、毒品施用器具一組、玻璃球一個、藥剷吸管七支等
    物。
二、案經臺北市政府警察局松山分局報請臺灣臺北地方法院檢察署檢察官偵查起訴。
    理  由
一、訊據被告乙○○矢口否認有何連續販賣第二級毒品安非他命之犯行，辯稱：我並
    沒有販賣第二級毒品安非他命予黃德平，因我認識綽號「小龍」之人，黃德平打
    電話要求同去找綽號「小龍」之人拿毒品，我曾幫黃德平拿過二次安非他命，第
    二次還沒有去拿就被警察抓到，當時在我身上搜到的毒品是我施用剩餘的，並非
    我販賣之毒品云云。惟查：
(一)被告於九十二年七月一日晚上七、八時許經黃德平以電話聯絡，相約於臺北縣中
    和市○○路一九○號東帝士大樓一樓，出售一千元之安非他命予黃德平一事，業
    經證人黃德平於原審證稱：「（有無向乙○○買過毒品？）有買過一次。因為他
    跟我說他有毒品，都是用電話聯絡，他會問我是否要拿東西，我是把錢交給他，
    他把毒品拿給我。他沒有說是要幫我買，我是電話跟他說要拿一千元的東西，約
    好時間地點去跟他拿貨。（第二次有無帶警察去找他？）有，我是跟警方配合。
    是警察叫我去約他還要拿東西，把他引誘出來」、「（你在偵查中說被查獲前二
    天有用壹仟元向被告買過毒品？）七月一日買過毒品一仟元，我是七月三日被抓
    。（七月一日你向被告購買毒品的經過？）我與被告用電話聯絡。（你的行動電
    話號碼？）0000000000。（七月一日大約幾點打的？）晚上七點左右
    。我知道被告有二、三支手機，我每支都會打（他的行動電話），直到他接電話
    為止。（被告的手機號碼？）我忘記了。」等語明確（見原審卷第一○八頁、第
    一○九頁、第一一九頁、第一二○頁），於本院前審審理時，經被告辯護人及檢
    察官交互詰問後，仍一再堅稱：其確實於九十二年七月一日晚上七、八時許與被
    告以電話聯絡，相約於臺北縣中和市○○路一九○號東帝士大樓一樓，向被告購
    買一千元之安非他命等語（見本院上訴卷第一三二頁至一三五頁）。
(二)又證人黃德平第二次因配合警察之誘捕偵查，以電話向被告要約一千元之第二級
    毒品安非他命，被告承諾於同一地點交貨，抵達東帝士大樓後，警察即下車逮捕
    被告，並扣得上開一小包裝內之第二級毒品安非他命及外包裝一節，亦經證人黃
    德平證述綦詳，核與證人即查獲本件之警員陳冠宇於原審所證情節相同（見原審
    卷第七十九頁），並有遠傳電信股份有限公司風險管制中心檢送證人黃德平所有
    0000000000號行動電話九十二年七月一日至七月三日雙向通聯紀錄三
    紙附卷可稽（見九十二年度偵字一五二四０號偵卷第六十三頁至六十五頁），此
    外，扣案為被告所有之透明結晶體一小包（總毛重Ｏ‧七五公克，總淨重Ｏ‧五
    一公克，取樣Ｏ‧Ｏ一公克化驗，驗餘淨重Ｏ‧五Ｏ公克），經送請鑑驗結果確
    係第二級毒品安非他命無誤，有台北市政府警察局九十二年七月二十二日北市鑑
    毒字第五０九號鑑驗通知書附卷可稽（見原審卷第五十五頁），並有第二級毒品
    安非他命（淨重Ｏ‧五Ｏ公克）扣案可資佐憑。
(三)被告對當日在約定地點等候黃德平，且身上持有驗餘淨重Ｏ‧五Ｏ公克之安非他
    命一小包及外包裝一節並不否認，則以證人黃德平於原審及本院前審所證以不詳
    電話向被告購買安非他命之證言與其於警詢、偵查時證稱以電話向被告購買安非
    他命之證詞，前後所述情節一致，且證人黃德平與被告毫無怨尤，如非被告之前
    確曾出售毒品予黃德平，何以黃德平以電話聯絡後，被告即允諾並持毒品前往約
    定地點等候？又約定地點係被告賃屋處樓下，被告當無隨身攜帶供己施用毒品之
    理，足見被告確係連續二次轉讓第二級毒品安非他命予黃德平至明，證人黃德平
    所為被告轉讓毒品之證詞，自屬可信。
(四)另被告有三支行動電話，惟證人黃德平所能記得被告之行動電話僅000000
    0000號一支，且經原審以五組電話當庭諭知辨識，亦為相同證述，其尚有二
    支電話不復追憶（見原審卷第一二七頁、第一二八頁），準此，卷附證人黃德平
    所有上開行動電話門號通聯紀錄九十二年七月一日雖無被告上開0000000
    000號電話號碼顯示，或係證人黃德平撥打無從回憶被告之他組電話，亦不能
    否定其撥打被告電話購毒之事實。被告之辯護人於本院前審聲請調查（Ｏ二）0
    0000000號、Ｚ000000000號、Ｚ000000000號、Ｚ0
    00000000號四組電話，經本院前審依上開聲請而函查得知（Ｏ二）00
    000000號是「詹益彰」在使用，有中華電信股份有限公司臺灣北區電信分
    公司台北西區營運處九十三年六月十日莊服字第九三一二六ＯＯＯＯ七號函在卷
    可佐（本院上訴卷第六十四頁、第六十五頁）、至於「Ｚ000000000號
    」行動電話，則是被告之姊姊林惠美在使用，亦經被告所自承（本院上訴卷第一
    Ｏ五頁），並有台灣大哥大股份有限公司函及附件在卷（本院上訴卷第六十七頁
    、第六十八頁）可佐，至於Ｚ000000000號行動電話，是詹益彰之太太
    葉素慧在使用之事實，亦經證人葉素慧到庭證稱屬實 (本院上訴卷第一Ｏ一），
    而詹益彰之女兒詹馨怡曾是被告之女朋友，曾使用上開0000000000號
    行動電話之事實亦經被告在本院前審自陳綦詳（本院上訴卷第一Ｏ五頁），是以
    被告辯護人於本院前審聲請調查上開電話，亦無從為有利被告之認定。
(五)被告於本院前審辯稱：黃德平於警詢、偵查及原審均稱係以Ｚ00000000
    0號行動電話向被告購買毒品，惟Ｚ000000000號電話之通聯紀錄卻沒
    有此等紀錄，足徵黃德平之證言不實在云云，惟查：證人黃德平於本院前審經檢
    察官詢問時證稱：「我不記得，有可能在外面，我的行動電話沒有電而用公共電
    話打的，不是在家裡打的」等語（本院上訴卷第一三九頁），惟被告自承：我認
    識綽號「小龍」之人，「黃德平打電話」要求同去找綽號「小龍」之人拿毒品，
    我曾幫黃德平拿過二次安非他命，第二次還沒有去拿就被警察抓到，當時在我身
    上搜到的毒品是我施用剩餘的，並非我販賣之毒品云云。足徵黃德平確實有打電
    話給被告之事實至明，僅係證人黃德平對於利用何種方式之電話有所誤記而已，
    況若黃德平之前未曾打電話給被告，何以第二次警方利用黃德平打電話時，被告
    立即與黃德平約好碰面之時間及地點？益徵被告業已信賴黃德平之人，否則豈有
    可能輕易一打電話即約碰面之時、地，是以被告上開辯解，亦無從為有利被告之
    認定。
(六)按：「學理上所謂『陷害教唆』，係指犯人初無犯罪之意思，係因有偵查犯罪權
    限之機關或人員之唆弄，始起意犯罪者而言，與本件上訴人原即有販賣安非他命
    之故意及犯行，林○正之以電話聯絡，佯以購買安非他命，僅在幫助警察查獲上
    訴人之情形並不相同，而上訴人既原即有販賣安非他命之故意，其於接獲林○正
    之電話後，復已主動依約攜帶安非他命至約定地點，欲販賣與林○正，致為警查
    獲，其因此取得之證據，即非出於不正之方法，尚難謂無證據能力。」（最高法
    院九十二年度台上字第六二七六號判決參照）。經查：本件被告原即有轉讓第二
    級毒品安非他命予黃德平之犯意，已如前述，雖係遭警設計誘捕致事實上不能完
    成交易時，因其本有轉讓毒品之意思，客觀上又已手於交付之行為，自仍應成
    立轉讓毒品未遂罪。此與行為人原本無轉讓毒品之意思，因調查犯罪之人之引誘
    或教唆始起意轉讓，即學理上所謂「陷害教唆」之情形有別，亦不能執此解免其
    責。
(七)復按：「販賣毒品罪，並不以販入後復行賣出為構成要件，祇須意圖營利而購入
    毒品或賣出毒品，有一於此，其犯罪即完成，所謂『意圖』，即犯罪之目的，原
    則上不以發生特定結果為必要，即祇須有營利之意圖為已足，不以買賤賣貴而從
    中取利為必要」 (最高法院九十二年度台上字第三八二三號判決意旨參照 )，亦
    即行為人意圖營利而著手販入毒品，其販賣毒品行為已然成立，至行為人實際上
    有無賣出及能否賺取價差並獲得買賣之利潤，對於已成立之販賣毒品罪名已無影
    響；然並非所有行為人均係出於意圖營利而販入毒品，有因意圖營利以外之原因
    (諸如贈與、供己施用等)而持有毒品，嗣始起意賣出營利者，依其結果之不同，
    論以販賣毒品罪或意圖販賣而持有毒品罪名；又如行為人基於意圖營利以外之原
    因（供己施用）而販入、持有毒品，嗣因朋友之請求而同意以原價有償轉讓毒品
    予他人者，此則應屬轉讓毒品罪而非販賣毒品罪之範疇，蓋依毒品危害防制條例
    所規定之販賣毒品罪，雖未明示以「營利之意圖」為其犯罪構成要件，然所謂「
    販賣」一語，在文義解釋上應已寓含有買賤賣貴而從中取利之意思存在，且從商
    業交易原理與一般社會觀念而言，販賣行為在通常情形下，仍係以牟取利益為其
    活動之主要誘因與目的，因之，以行為人在主觀上具有營利之意圖作為販賣毒品
    罪之成立要件，自難謂與「販賣」之文義解釋有違（最高法院六十七年台上字第
    二五○○號判例、六十九年台上字第一六七五號判例、八十九年台上字第二九九
    號判決意旨參照），且刑事法律所稱販賣，係指行為人基於營利之意圖而為販入
    或賣出而言，若無營利之意圖，縱使以原價或低於原價有償讓與他人，僅得以轉
    讓罪名論處，仍難謂為販賣行為（最高法院八十四年度第三次刑事庭會議決議意
    旨參照）。至於行為人於販入或賣出之時是否有此營利意圖，依據刑事訴訟法第
    一百五十四條第二項規定，須依積極證據加以認定，不得任憑主觀臆測而為推定
    。本件被告於警詢時雖供承其係以每公克安非他命一千元之價格向綽號小龍者購
    入安非他命，然被告於警詢時同時供稱其平均每日約吸食安非他命三、四次等語
    （見一四八九九號偵查卷第四頁），且為警查扣得被告所持有供施用毒品所用之
    毒品吸食器一組、玻璃球一個、藥剷吸管七支、殘渣袋十只等物，復觀諸卷附本
    院被告全國前案紀錄表所示，被告確有施用毒品之犯罪紀錄，是足以認定被告確
    有沾染施用毒品之惡習，且被告一日約施用毒品三、四次，相較被告數次均以一
    千元之價格向綽號小龍者購入一公克之安非他命，其購入量與施用量核並未逾越
    被告合理供己施用之範圍，被告數次向綽號小龍者購入少量安非他命，顯然係供
    己施用，難認被告向綽號小龍者購入之初即有意圖營利之主觀犯意；其次所應審
    究者則為被告基於意圖營利以外之原因而販入、持有安非他命，嗣因黃德平之請
    求而以一千元之價格販出安非他命予黃德平，是否出於營利之意圖？公訴人及原
    審判決認定被告將安非他命交付予黃德平係出於營利之意圖，無非係以被告於警
    詢自承以一千元向綽號小龍者購入一公克安非他命，然其第二次以一千元之價格
    販售予證人黃德平之安非他命，驗餘淨重僅有Ｏ‧五Ｏ公克，被告顯然係以販入
    低買高賣之數量差異賺取差價以圖利為其論據，然被告於警詢時供承其係以一千
    元向綽號小龍者購入一公克之安非他命，並未明指該一公克係屬淨重或毛重，被
    告於本院審理時供承係含包裝重，且該一公克僅係略估值並非精確之數值，復參
    以被告為警查獲之安非他命，經警方秤重結果為淨重０．三公克，但經台北市政
    府警察局鑑定秤重結果則為（驗重）淨重０．五一公克（以上二者分見一四八九
    九號偵查卷第十三頁及原審卷第五十五頁），二者秤重之結果竟有０．二公克之
    誤差，顯然磅秤之廠牌、型式及磅秤之使用方式與操作人之專業程度均會影響秤
    重之正確性，更難期待被告所稱之一公克即為精確之數量，再者，被告為警查獲
    之毒品，經台北市政府警察局鑑定秤重結果（驗前）淨重０．五一公克，總毛重
    為０．七五公克，與一公克之差距為０．二五公克，核亦與前開二警察機關所秤
    之誤差值相當，況被告為警查獲後，被告同意帶領警方前往其台北縣中和市○○
    路一九０號四十一樓之一租處搜索，並扣押吸食器一組、玻璃球一個、藥剷吸管
    七支、殘渣袋十只、電子磅秤及槍、彈等物，並未在被告租處扣得任何安非他命
    ，顯然被告已將其所持有之安非他命悉數欲交付予黃德平，倘被告有意營利，衡
    情被告豈會將其所持有安非他命悉數交付予黃德平而未剋扣少量之安非他命供己
    施用之理，被告應係以原價轉讓安非他命予黃德平，而未將安非他命從中予以減
    量以賺取其中安非他命之差額，亦難認被告係出於營利之意圖而交付毒品予黃德
    平，公訴人及原審判決認被告係販賣安非他命予黃德平，即有未合。
(八)綜上所述，被告轉讓第二級毒品予黃德平之犯行，其事證明確，應堪認定。
二、查安非他命係毒品危害防制條例第二條第二項第二款規定之第二級毒品。被告第
    二次以原價轉讓第二級毒品安非他命予黃德平，第二次亦已與黃德平達成轉讓之
    意思合致相約取貨，但因警誘捕而未能交付毒品，詳如前析，核被告所為係犯毒
    品危害防制條例第八條第二項之轉讓第二級毒品罪（第一次轉讓部分）及同條第
    五項、第二項之轉讓第二級毒品未遂罪（第二次轉讓部分，又被告行為後，毒品
    危害防制條例已自九十三年一月九日修正生效施行，修正前之該條例第八條第二
    項原規定「轉讓第二級毒品者，處六月以上五年以下有期徒刑，得併科新臺幣七
    十萬元以下罰金。」，嗣該條第二項就轉讓第二級毒品之要件及處罰刑度雖未修
    正，惟增列第六項「轉讓毒品達一定數量者，加重其刑至二分之一，其標準由行
    政院定之。」規定，嗣並經行政院於九十三年一月九日訂定「轉讓持有毒品加重
    其刑之數量標準」，該標準第二條第二項並規定轉讓、持有第二級毒品達淨重十
    公克以上者，加重其刑至二分之一。經比較新舊法，自以修正前毒品危害防制條
    例規定有利於被告，依刑法第二條第一項但書規定，自應分別適用修正前之該條
    例第八條第二項及同條第五項、第二項規定處斷，以下所稱之毒品危害防制條例
    均係指九十三年一月九日修正生效之毒品危害防制條例），被告因轉讓而持有第
    二級毒品之低度行為，應為轉讓之高度行為所吸收，不另論罪。被告先後二次轉
    讓安非他命既遂、未遂之犯行，時間緊接，手法相若，所犯為同一罪名，顯係基
    於概括犯意反覆為之，應依連續犯之規定論以轉讓第二級毒品既遂罪一罪，並加
    重其刑。又被告有如事實欄所載犯罪科刑及執行完畢情形，其於五年內再犯有期
    徒刑以上之本罪，為累犯，應依法遞加重其刑。又公訴人雖認被告第一次交付安
    非他命予黃德平係犯毒品危害防制條例第四條第二項之販賣第二級毒品罪，被告
    第二次交付安非他命予黃德平未遂係犯毒品危害防制條例第五條第二項之意圖販
    賣而持有第二級毒品罪，然如前所述，被告並非基於販賣他人之目的而購入毒品
    ，且查無其他任何具體事證足資證明被告於購入安非他命之初即有販賣而從中圖
    得利益之意圖，亦無任何確切事證證明被告販賣安非他命予黃德平而從中牟取利
    益，自難率以販賣第二級毒品及意圖販賣而持有第二級毒品罪名相繩，惟本院認
    為被告連續二次轉讓第二級毒品安非他命予黃德平之行為與公訴人所起訴之基本
    社會事實均屬相同（關於被告第二次轉讓毒品未遂部分，本件起訴書內雖未詳細
    記載黃德平於九十二年七月三日上午，配合警方以電話向被告購買安非他命，並
    由被告持安非他命一小包至東帝士大樓前欲交付黃德平為查逮獲之犯罪情節，然
    起訴書已略載：「嗣於九十二年七月三日，在上開租屋處，意圖販賣而持有安非
    他命，嗣經員警依據黃德平之供述，循線於同一日上午十時五十分許，在上開租
    屋處，當場查獲上情，並扣得他非他命．．．」，即係指此部分而言，僅係本院
    判決書與起訴書對於被告犯罪事實之記載繁簡有別，以致所認定之事實稍有出入
    ，然其基本之社會事實係屬相同，自在本件起訴範圍），自得變更公訴人所引應
    適用之起訴法條。
三、原審以罪證明確，對被告乙○○予以論科，固非無見，惟查：
(一)被告係基於意圖營利以外之原因而向綽號小龍者販入安非他命，純係礙於朋友情
    誼，以原價轉讓安非他命予黃德平，並未從中剋扣部分安非他命，亦非出於營利
    之意圖而販出，應成立轉讓第二級毒品罪名，原判決認被告係犯販賣第二級毒品
    罪名，其所適用之罪名，已有未洽。
(二)依毒品危害防制條例第十九條第一項規定：犯第四條至第九條、第十二條、第十
    三條或第十四條第一項、第二項之罪者，其供犯罪所用或因犯罪所得之財物，均
    沒收之。係採義務沒收主義，法院並無斟酌之餘地。經查扣案被告所有之透明結
    晶體一小包（總毛重Ｏ‧七五公克，總淨重Ｏ‧五一公克，取樣Ｏ‧Ｏ一公克化
    驗，驗餘淨重Ｏ‧五Ｏ公克），經送請鑑驗結果確係第二級毒品安非他命無誤，
    有台北市政府警察局九十二年七月二十二日北市鑑毒字第五０九號鑑驗通知書附
    卷可稽（見原審卷第五十五頁），前開扣案之毒品之「外包裝」，既係用於包裹
    毒品，防其裸露、潮濕，便於攜帶販賣，亦屬供販賣毒品所用之物，應併依毒品
    危害防制條例第十九條第一項之規定宣告沒收之，方屬適法。原判決僅就毒品部
    分諭知沒收銷燬，而就上開毒品外包裝部分，非惟未於事實中記載，亦未於理由
    敘明諭知沒收之理由，於法自有違誤（最高法院九十二年度台上字第六九Ｏ八號
    、六九一三號判決均採同一見解）。
(三)毒品危害防制條例第十九條第一項規定犯該條例第四條至第九條之罪者，其供犯
    罪所用之物，沒收之。固係刑法第三十八條第一項第二款、第三項但書之特別規
    定，採義務沒收主義。然被告所犯本件轉讓第二級毒品罪，純出於黃德平之央託
    ，事出偶然，非屬預謀，扣案之電子磅秤一台、夾鏈分裝袋九十只、吸食器一組
    、玻璃球一個、藥剷吸管七支、殘渣袋十只等物，衡情應係被告供施用第二級毒
    品所用之器物，而與本件轉讓第二級毒品犯行無直接之牽連關係，原判決就與本
    件轉讓第二級毒品犯行無涉之上開施用毒品器物併予宣告沒收，適用法則亦有不
    當。
(四)刑法第七十條規定：「有二種以上刑之加重或減輕者，應遞加或遞減之。」原判
    決認被告為連續犯，依法加重其刑，又認被告為累犯，亦依法加重其刑，惟漏未
    「遞加」之，亦有未合。
四、被告上訴否認犯罪，指摘原判決不當，為無理由，惟原判決關於被告販賣第二級
    毒品安非他命部分，既有前揭瑕疵而無可維持，自應由本院將原審關於此部分之
    判決予以撤銷改判。爰審酌被告無償轉讓第二級毒品予黃德平施用，危害他人健
    康，間接影響社會治安，惡性不輕，然其轉讓之次數僅有二次，且轉讓之安非他
    命重量亦屬微量，所生危害非重，及其素行、智識程度、犯罪動機、目的非在於
    營利、犯罪後態度等一切犯罪情狀，量處如主文第二項所示之刑。扣案一小包內
    之第二級毒品安非他命（總毛重Ｏ‧七五公克，總淨重Ｏ‧五一公克，取樣Ｏ‧
    Ｏ一公克化驗，驗餘淨重Ｏ‧五Ｏ公克），應依毒品危害防制條例第十八條第一
    項前段諭知沒收銷燬之；至於前開扣案毒品之「外包裝」，既係用於包裹毒品，
    防其裸露、潮濕，便於攜帶販賣，屬被告所有（業經被告供明在卷）供販賣毒品
    所用之物，應依毒品危害防制條例第十九條第一項之規定宣告沒收之；又被告第
    一次販毒既遂所得一千元，應依毒品危害防制條例第十九條第一項之規定，諭知
    沒收，如全部或一部不能沒收時，以其財產抵償之。至扣案之電子磅秤一台、夾
    鏈分裝袋九十只、吸食器一組、玻璃球一個、藥剷吸管七支、殘渣袋十只，與本
    案被告轉讓之犯罪並無關連，爰不於本案宣告沒收，併此敘明。
據上論斷，應依刑事訴訟法第三百六十九條第一項前段、第三百六十四條、第二百九
十九條第一項前段、第三百條、毒品危害防制條例第八條第二項、第十八條第一項前
段、第十九條第一項，刑法第二條第一項但書、第十一條前段、第五十六條、第四十
七條，判決如主文。
本案經檢察官呂光華到庭執行職務。
中　　　華　　　民　　　國　　九十三　　年　　 十二 　　月　　　八　　　日
　                              臺灣高等法院刑事第二十四庭
                                        審判長法  官  陳　貽　男
                                              法  官  陳　憲　裕
                                              法  官  徐　世　禎
右正本證明與原本無異。
如不服本判決，應於收受送達後十日內向本院提出上訴書狀，其未敘述上訴之理由者
並得於提起上訴後十日內向本院補提理由書（均須按他造當事人之人數附繕本）。
　　                                          書記官  陳　玲　憶
中　　　華　　　民　　　國　　九十三　　年　　 十二 　　月　　　八　　　日
附錄：本案論罪科刑法條全文
毒品危害防制條例第八條第二項
轉讓第二級毒品者，處六月以上五年以下有期徒刑，得併科新臺幣七十萬元以下罰金
。
